【裁判字號】    98,交抗,1225
【裁判日期】    980506
【裁判案由】    違反道路交通管理處罰條例
【裁判全文】
臺灣高等法院交通事件裁定           98年度交抗字第1225號
抗  告  人
即受處分人  甲○○
上列抗告人因違反道路交通管理處罰條例案件，不服臺灣桃園地
方法院，中華民國98年3月27日裁定（98年度交聲字第81號），
提起抗告，本院裁定如下：
    主  文
抗告駁回。
    理  由
一、按高速公路及快速公路交通管制規則第23條規定：汽車行駛
    高速公路，於駛進收費站前，應依標誌指示預為減速慢行，
    並依規定標誌、標線、號誌指示或交通勤務警察指揮順序行
    駛過站繳費。又按除前二項外，其他違反管制規定之行為，
    處駕駛人新臺幣（下同）600元以上1,200元以下罰鍰，道路
    交通管理處罰條例第33條第3項亦有明文規定。
二、本件異議人即受處分人甲○○於民國97年2月9日下午5時 11
    分許，駕駛車牌號碼6056-DZ號自用小客車，於行經國道1號
    高速公路泰山收費站北上第9 車道時，因駛進收費站，未依
    標誌指示過站繳費之違規行為，經警掣單舉發，原處分機關
    乃依道路交通管理處罰條例第33條第3 項之規定，裁處罰鍰
    1,200元。
三、異議及抗告意旨略以：受處分人於上揭時、地並無駕駛該車
    ，而係由他人所駕駛，故受處分人並無上開之違規行為，原
    處分機關裁罰1,200元，有違法律保留原則云云。
四、經查：
  (一)受處分人甲○○所有車牌號碼6056─DZ號自用小客車，於前
    揭時、地，未依標誌指示過站繳費之違規一節，有交通部公
    路總局新竹區監理所桃園監理站桃監裁罰字第52-ZAQ040461
    號反道路交通管理事件裁決書、本案舉發單之存查聯、送達
    證書暨採證照片影本附卷可稽（見原審卷第4頁、第11 頁、
    第12頁），堪以認定。
  (二)另按「本條例之處罰，受舉發違反道路交通管理事件之受處
    罰人，認為受舉發之違規行為應歸責他人者，應於舉發違反
    道路交通管理事件通知單應到案日期前，檢附相關證據及應
    歸責人相關證明文件，向處罰機關告知應歸責人，處罰機關
    應即另行通知應歸責人到案依法處理。逾期未依規定辦理者
    ，仍依本條例各該違反條款規定處罰。」、「依本條例規定
    逕行舉發或同時併處罰其他人之案件，推定受逕行舉發人或
    該其他人有過失。」，道路交通管理處罰條例第85條第1 項
    、第4 項定有明文。易言之，如汽車駕駛人有上開違規行為
    且不服指揮稽查而逃逸，為警當場攔停者，處罰機關固應對
    汽車之駕駛人為處罰，惟若舉發機關並非當場對該部汽車攔
    停，而係依道路交通管理處罰條例第7條之2第1 項之規定逕
    行舉發者，此際舉發機關僅能依上開第7條之2第3 項規定對
    汽車所有人為掣單舉發，如經舉發之汽車所有人在舉發通知
    單上所載之應到案日期前到案，並告知處罰機關真正違規駕
    駛人之姓名、身分證統一編號及住址者，處罰機關應即依前
    開條例第85條第1 項規定處罰該名違規駕駛人，而如汽車所
    有人未於應到案日期前到案或雖於應到案日期前到案，而未
    告知處罰機關實際之違規駕駛人者，處罰機關仍應對車輛所
    有人加以處罰。是受處分人既為前述違規車輛之所有人，就
    其所有車輛之使用狀況應無不知之理，受處分人於本案聲明
    異議時僅空言否認該自用小客車於違規當時非由其所駕駛，
    就真正駕駛人無法陳明，至抗告本院時，則稱真正駕駛人為
    林榮乙，則其所辯是否屬實，已難逕採，況受處分人未於本
    案舉發通知單上所載之應到案日期97年5月28 日前告知原處
    分機關實際之違規駕駛人姓名、身分證統一編號及住址，則
    原處分機關對車輛所有人即受處分加以處罰，依上開說明，
    於法並無不合。是受處分人上開所辯，尚無足採。
  (三)綜上所述，受處分人違規之事實，其事證明確，應堪認定。
    原審法院認原裁罰並無不合，駁回受處分人之異議，其認事
    用法，均無不當。受處分人抗告意旨，仍執前詞，否認違規
    行為，核無理由，抗告應予駁回。
五、據上論斷，應依道路交通管理處罰條例第89條，道路交通案
    件處理辦法第26條，刑事訴訟法第412條，裁定如主文。
中    華    民    國    98    年    5    月  6      日
            刑事第八庭    審判長法  官   鄭文肅
                                法  官   蔡光治
                                法  官   劉嶽承
以上正本證明與原本無異。
不得再抗告。
                                書記官   魏淑娟
中    華    民    國    98    年    5    月    6    日


司法院資訊處製作；財團法人民間司法改革基金會備份。
